臺灣新北地方法院板橋簡易庭小額民事判決
111年度板小字第790號
原      告  洪逸臣  
被      告  劉馥    


上列當事人間請求返還借款事件，本院於民國111年5月24日言詞
辯論終結，判決如下：
    主      文
被告應給付原告新臺幣55,000元，及自民國111年3月2日起至清
償日止，按週年利率5%計算之利息。
原告其餘之訴駁回。
訴訟費用新臺幣1,000元由被告負擔。
本判決原告勝訴部分得假執行。
    事實及理由
一、原告主張：原告於民國110年11月19日借款新臺幣（下同）5
    5,000元與被告，詎被告屢經催討，迄今仍未清償借款。為
    此，爰依消費借貸之法律關係，提起本件訴訟，請求被告返
    還借款等語。並聲明：被告應給付原告55,000元，及自起訴
    狀繕本送達翌日起至清償日止，按週年利率5%計算之利息。
二、被告則以：否認兩造間成立消費借貸關係，當初係被告想要
    購物，原告想要幫忙出錢，被告已經拒絕，原告仍自行匯款
    至被告帳戶等語，資為抗辯。並聲明：原告之訴駁回。
三、法院之判斷：
  ㈠按稱消費借貸者，謂當事人一方移轉金錢或其他代替物之所
    有權於他方，而約定他方以種類、品質、數量相同之物返還
    之契約，民法第474條第1項定有明文。原告主張被告於110
    年11月19日向原告借款55,000元，並提出通訊軟體LINE對話
    紀錄及存款交易明細為證，觀諸原告提出之前開對話紀錄，
    可見原告於110年11月23日傳送：「55,000妳就有錢再慢慢
    還我就行了...」等訊息予被告，被告回覆：「加油養車才
    真的不容易」，原告另於同年11月25日傳送：「我的錢5,50
    00請務必還我，朋友關係而已，朋友可以不用當，但借錢不
    是這樣搞封鎖的」等訊息予被告，被告對此則回覆：「手機
    號碼給我」、「帳號給我，不要code」，由上可知，原告明
    確向被告表示上開55,000元係借款，被告仍需償還上開款項
    ，被告對此亦未曾為任何反對之意思表示或否認上開款項為
    借款，堪信原告主張被告向其借款55,000元為真，被告空言
    辯稱兩造間就系爭55,000元未成立消費借貸關係，然未能提
    出證據以實其說，難認可採。
  ㈡又按借用人應於約定期限內，返還與借用物種類、品質、數
    量相同之物，未定返還期限者，借用人得隨時返還，貸與人
    亦得定1個月以上之相當期限，催告返還，民法第478條分別
    定有明文。又所謂貸與人得定1個月以上之相當期限催告返
    還，非謂貸與人之催告必須定有期限，祇須貸與人有催告之
    事實，而催告後已逾1個月以上相當期限者，即認借用人有
    返還借用物之義務（最高法院73年度台抗字第413號裁判意
    旨參照）。經查，兩造就系爭借款未約定清償期限，原告以
    本件起訴狀繕本送達被告為催告返還上開借款之意思表示，
    該起訴狀繕本已於111年1月20日寄存送達於被告住所地之警
    察機關，並於111年1月30日生效，迄至本院111年5月24日言
    詞辯論期日為止，已逾1個月以上，被告自該催告之意思表
    示到達後之1個月即111年3月1日即有返還系爭借款之義務，
    是以，原告請求被告返還借款55,000元，並自111年3月2日
    起應負遲延給付之責，即屬有據，逾此範圍之請求，則無可
    採。
四、綜上所述，原告依消費借貸之法律關係，請求被告給付如主
    文第1項所示，為有理由，應予准許。逾此範圍之請求，則
    無理由，應予駁回。
五、本件事證已臻明確，兩造其餘之攻擊防禦方法及所提證據，
    於判決結果不生影響，爰不一一論列，併此敘明。
六、本件原告勝訴部分係適用小額訴訟程序所為被告敗訴之判決
    ，爰依職權宣告假執行，並確定本件訴訟費用額為原告已繳
    納之第一審裁判費1,000元，由被告負擔。
中　　華　　民　　國　　111 　年　　6 　　月　  24　　日
                  臺灣新北地方法院板橋簡易庭
                            法  官  施函妤
以上為正本係照原本作成。
如不服本判決，應於送達後20日內，向本院提出上訴狀並表明上
訴理由，如於本判決宣示後送達前提起上訴者，應於判決送達後
20日內補提上訴理由書（須附繕本）。
中　　華　　民　　國　　111 　年　　6 　　月　  24　　日
                            書記官  吳昌穆
附錄：
一、民事訴訟法第436條之24第2項：
    對於小額程序之第一審裁判上訴或抗告，非以其違背法令為
    理由，不得為之。
二、民事訴訟法第436條之25：
    上訴狀內應記載上訴理由，表明下列各款事項：
    (一)原判決所違背之法令及其具體內容。
    (二)依訴訟資料可認為原判決有違背法令之具體事實。
三、民事訴訟法第471 條第1 項：（依同法第436 條之32第2 項
    規定於小額事件之上訴程序準用之）
    上訴狀內未表明上訴理由者，上訴人應於提起上訴後二十日
    內，提出理由書於原第二審法院；未提出者，毋庸命其補正
    ，由原第二審法院以裁定駁回之。